【裁判字號】    97,審訴,247
【裁判日期】    971212
【裁判案由】    毒品危害防制條例
【裁判全文】
臺灣士林地方法院刑事判決             97年度審訴字第247號
公  訴  人  臺灣士林地方法院檢察署檢察官
被      告  甲○○
上列被告因違反毒品危害防制條例案件，經檢察官提起公訴（九
十七年度毒偵字第二０二八號），被告為有罪之陳述，本院合議
庭裁定改行簡式審判程序，並判決如下：
    主  文
甲○○施用第一級毒品，累犯，處有期徒刑玖月；又施用第二級
毒品，累犯，處有期徒刑柒月，應執行有期徒刑壹年貳月。
    事  實
一、甲○○前有多次施用毒品前科，曾送觀察、勒戒及強制戒治
    ，先後於民國九十年八月二十一日觀察、勒戒執行完畢及於
    九十三年一月九日因毒品危害防制條例修正而停止執行戒治
    處分釋放出所。另因竊盜案件，經法院判處有期徒刑三月，
    及因違反毒品危害防制條例案件，分別經本院以九十一年度
    士簡字第三三一號、九十二年度士簡字第三九九號判決各處
    有期徒刑六月、臺灣臺北地方法院以九十二年度訴字第五０
    二號判決處應執行有期徒刑一年，均合併執行，於九十四年
    六月十四日假釋出監，惟又因施用毒品案件，經法院撤銷假
    釋，並由本院以九十五年度易字第一０四一號判決處有期徒
    刑八月，嗣經減刑為有期徒刑四月，併執行撤銷假釋後之殘
    餘刑期，於九十六年七月十六日執行完畢。詎仍未戒除毒癮
    ，於前案強制戒治執行完畢釋放後五年內，復基於施用第一
    級毒品海洛因之犯意，於九十七年八月二十五日下午二時三
    十五分許為警採尿往前回溯五日內之某時，在不詳處所，以
    針筒注射方式，施用海洛因一次。復基於施用第二級毒品甲
    基安非他命之犯意，於九十七年八月二十三、二十四日某時
    許，在臺北市南港區○○○路○段二二五巷二弄八號四樓住
    處，以將甲基安非他命置於鋁箔紙上燒烤後吸食煙霧方式，
    施用甲基安非他命一次。嗣於九十七年八月二十五日下午二
    時許，在臺北市南港區玉成公園，因賭博案為警查獲，經警
    採集尿液送驗呈嗎啡及甲基安非他命陽性反應，始查知上情
    。
二、案經臺北市政府警察局南港分局報請臺灣士林地方法院檢察
    署檢察官偵查起訴。
    理  由
一、前揭犯罪事實，業據被告甲○○於本院準備程序及審理時供
    認不諱，又被告為警查獲時，經採集其尿液送檢驗結果，呈
    嗎啡、安非他命及甲基安非他命陽性反應，有臺北市政府警
    察局偵辦毒品案件尿液檢體委驗單及臺灣尖端先進生技醫藥
    股份有限公司九十七年九月五日實驗室檢體編號AC41508 號
    濫用藥物檢驗報告各一紙在卷可稽，足徵被告自白與事實相
    符。本件事證明確，被告犯行堪以認定。
二、按犯毒品危害防制條例第十條之施用毒品罪者，檢察官應聲
    請法院裁定令被告入勒戒處所觀察、勒戒。觀察、勒戒後，
    檢察官依據勒戒處所之陳報，認受觀察、勒戒人無繼續施用
    毒品傾向者，應即釋放，並為不起訴處分；認受觀察、勒戒
    人有繼續施用毒品傾向者，檢察官應聲請法院裁定令入戒治
    處所施以強制戒治。經觀察、勒戒或強制戒治執行完畢釋放
    後，五年內再犯毒品危害防制條例第十條之罪者，檢察官或
    應依法追訴，毒品危害防制條例第二十條第一項、第二項、
    第二十三條第二項分別定有明文。查被告前因施用毒品案件
    ，經法院裁定送觀察、勒戒後，認有繼續施用毒品之傾向，
    經送戒治處所施以強制戒治，於九十三年一月九日因法律修
    正停止戒治釋放出所，有刑案資料查註紀錄表及矯正簡表各
    一份在卷可稽，被告於觀察、勒戒及強制戒治執行完畢釋放
    後，五年內再犯毒品危害防制條例第十條之罪，經檢察官提
    起公訴，本院應予審理。按海洛因、甲基安非他命分別係毒
    品危害防制條例第二條第二項第一款、第二款所稱之第一級
    、第二級毒品。核被告施用海洛因及甲基安非他命之行為，
    分別係犯毒品危害防制條例第十條第一項之施用第一級毒品
    罪及同條例第十條第二項之施用第二級毒品罪。被告持有海
    洛因及甲基安非他命進而施用，其持有海洛因及甲基安非他
    命之低度行為應各為施用海洛因及甲基安非他命之高度行為
    所吸收，均不另論罪。被告所犯施用海洛因及甲基安非他命
    二罪，犯意各別，行為互殊，罪名不同，應予分論併罰。又
    被告有事實欄所述犯罪科刑執行情形，有臺灣高等法院被告
    前案紀錄表附卷可參，其於有期徒刑執行完畢後，五年內故
    意再犯有期徒刑以上之本罪，應依刑法第四十七條第一項之
    規定論以累犯，並加重其刑。爰審酌被告有施用毒品之前科
    ，素行不佳，惟考量其均僅施用一次及犯罪戕害自己身心健
    康，與犯罪後供認犯行之態度等一切情狀，分別量處如主文
    所示之刑，並定其應執行之刑。
據上論斷，應依刑事訴訟法第二百九十九條第一項前段、第二百
七十三條之一第一項，毒品危害防制條例第十條第一項、第二項
，刑法第十一條前段、第四十七條第一項、第五十一條第五款，
判決如主文。
本案經檢察官蔡元仕到庭執行職務。
中    華    民    國    97    年    12    月   12     日
                  刑事第一庭法  官  周明鴻
以上正本證明與原本無異。
如不服本判決應於收受判決後10日內向本院提出上訴書狀，並應
敘述具體理由；其未敘述上訴理由者，應於上訴期間屆滿後20日
內向本院補提理由書（均須按他造當事人之人數附繕本）「切勿
逕送上級法院」。
                            書記官  丁梅芬
中    華    民    國    97    年    12    月   12     日
附錄論罪科刑法條：
毒品危害防制條例第十條第一項、第二項
施用第一級毒品者，處 6 月以上 5 年以下有期徒刑。
施用第二級毒品者，處 3 年以下有期徒刑。


司法院資訊處製作；財團法人民間司法改革基金會備份。
